臺灣高等法院高雄分院刑事判決　　　　　　　　　九十二年度交上易字第二五四號
　　上訴人　台灣高雄地方法院檢察署檢察官
　　被告　　乙○○
右上訴人因被告過失傷害案件，不服臺灣高雄地方法院九十二年度易字第九十六號中
華民國九十二年十月三十一日第一審判決（起訴案號：臺灣高雄地方法院檢察署九十
二年度偵字第二五一Ｏ號），提起上訴，本院判決如左：
      主  文
上訴駁回。
      事  實
一、乙○○考領有適當之駕駛執照，於民國九十一年七月十九日下午七時四十分許，
    駕駛車牌號碼ＸＲ—四四二七號自用小客車，沿高雄縣鳥松鄉○○路由南往北方
    向行駛，途經該路與夢裡路交岔口時，本應注意車輛行駛時，駕駛人應注意車前
    狀況，隨時採取必要之安全措施及該路段之行車速限為每小時六十甲里，而依當
    時天候晴，夜間有照明，路面乾燥無缺陷，道路無障礙物，視距良好，依其智識
    、能力亦無不能注意之情事，竟疏未注意及此，於通過上開交岔路口時，疏未注
    意車前狀況，仍貿然超速而以時速七、八十甲里之速度行駛，適有丙○○騎乘車
    牌號碼ＨＳ八─一七三號重型機車，由中正路一四四巷口穿越中正路往夢裡路方
    向由東向西行駛至該處，乙○○因未注意車前狀況且超速行駛，煞車不及，致撞
    及丙○○所騎乘之上開機車，丙○○因而人車倒地，受有顏面多處（鼻骨、眼眶
    骨）骨折、左眼視神經受損、蜘蛛膜下出血、臉部多處撕裂傷等傷害。乙○○於
    肇事後停留在現場，並在偵查犯罪之機關發覺肇事前，即向到達現場處理之警員
    嚴孫霖坦認駕車肇事，自首而接受裁判。
二、案經告訴人丙○○訴由高雄縣政府警察局仁武分局報告臺灣高雄地方法院檢察署
    檢察官偵查起訴。
    理  由
一、訊據被告對於在右揭時、地，因超速行駛致撞及告訴人，使其受有顏面多處（鼻
    骨、眼眶骨）骨折、左眼視神經受損、蜘蛛膜下出血、臉部多處撕裂傷等傷害之
    事實，業據其於警詢、偵查、原審及本審理時坦承不諱，核與告訴人於警詢、偵
    查、原審及本院審理時指訴；目擊車禍經過之證人黃宗化、王淑滿於警詢中證述
    之情節相符，並有長庚紀念醫院九十一年九月十六日診斷證明書一份在卷可佐。
    而依前開道路交通事故調查報告表及現場照片所示，肇事前被告之車行方向為中
    正路由南往北直行，告訴人則騎乘機車欲由中正路一四四巷穿越中正路往夢裡路
    由東向西行駛，肇事後告訴人之機車倒放於中正路北向外側路邊停車位，而被告
    之自用小客車則停置於中正路北向內側車道上，車頭朝北，兩車相距八點七甲尺
    ，自用小客車之煞車痕長十二點一甲尺，煞車痕之起點係在該交岔路口內，距中
    正路中心線三點五甲尺，另於中正路北向車道上交岔路口內有血跡，告訴人之安
    全帽散落於北向車道上，而被告駕駛之自用小客車乃係右前保險桿損壞，告訴人
    之機車全毀，此有道路交通事故調查報告表一份及現場照片十幀附卷可證。綜合
    兩車之關係位置、形態、車損情形，機車之行車方向、路線、倒地位置及告訴人
    所遺留之血跡等情，足認被告未注意車前狀況，隨時採取必要之安全措施，於通
    過上開交岔路口時貿然以時速七、八十甲里之速度超速行駛，因閃煞不及致撞及
    告訴人所騎乘之機車而肇事，至為明灼。
二、按行車速度，依標誌或標線之規定。又汽車行駛時，駕駛人應注意車前狀況，並
    隨時採取必要之安全措施，道路交通安全規則第九十三條一項、第九十四條第三
    項分別定有明文。經查：肇事路段速限為六十甲里，被告於右揭時、地駕車本應
    注意前揭規定，且依上開道路交通事故調查報告表之記載，當時天候晴，夜間有
    照明，路面乾燥無缺陷，道路無障礙物，視距良好，並無不能注意之情事，被告
    為考領有駕駛執照之人，應有相當之駕駛經驗，若稍加注意，應可輕易避免車禍
    發生，可見被告當時於主、客觀情形上均無不能注意之情事，詎竟疏未注意，於
    通過上開交岔路口時，疏未注意車前狀況，仍貿然以時速七、八十甲里之速度超
    速行駛，致撞及騎乘機車至該處之告訴人倒地受傷，其有過失，至為明顯。即台
    灣省高屏澎區車輛行車事故鑑定委員會鑑定結果，亦認定被告確有駕駛小客車超
    速行駛，有違道路交通安全規則第九十三條第一項之規定乙節，有該會九十二年
    四月二十五日高屏澎鑑字第九二Ｏ八四六號鑑定報告書在卷可考。而告訴人因本
    件車禍受有前開傷害，與被告之過失行為間並有相當因果關係，事證明確，被告
    過失傷害之犯行應堪認定。至告訴人指稱被告尚有闖越紅燈之過失；被告亦辯稱
    告訴人車禍當時未配戴安全帽，且係告訴人撞伊的，告訴人亦有疏失各節，除據
    被告、告訴人堅決否認外，此外，並查無任何積極證據足資證明上揭各節確屬存
    在，尚難僅憑告訴人及被告之片面指訴即認被告有此部分之過失或告訴人對本件
    車禍亦有疏失存在，附此敘明。
三、核被告所為，係犯刑法第二百八十四條第一項前段之過失傷害罪。被告於車禍事
    故發生後，停留於現場，在有偵查權限之甲務員發覺犯罪人前，向前往現場處理
    事故之警員嚴孫霖坦承肇事，自首而接受裁判等情，業據證人嚴孫霖到庭證述屬
    實，應依刑法第六十二條前段之規定減輕其刑。
四、原審以被告罪證明確，因而依刑法二百八十四條第一項前段、第六十二條前段、
    第四十一條第一項，罰金罰鍰提高標準條例第一條前段、第二條之規定，並審酌
    被告駕駛車輛，本應謹慎小心維護自身及參與道路交通者之安全，竟疏於行車安
    全之注意義務因而肇事，致告訴人受有傷害，迄今尚未與告訴人達成和解，惟念
    及被告素行尚佳等一切情狀，量處有期徒刑四月，並諭知其易科罰金之折算標準
    ，認事用法均核無違誤，量刑亦屬妥適，檢察官循告訴人之請求，以原判決量刑
    過輕為由，指摘原判決不當，提起上訴，為無理由，應予駁回。
五、據上論結，應依刑事訴訟法第三百六十八條，判決如主文。
本案經檢察官彭南雄到庭執行職務。
中    華    民    國      九十三      年      二      月     十七   日
                              臺灣高等法院高雄分院刑事第五庭
                                  審判長法官  曾永宗
                                        法官  邱永貴
                                        法官  陳明富
右正本證明與原本無異。
不得上訴。
                                  法院書記官  張宗芳
中    華    民    國      九十三      年      二      月    十八    日
附錄：本判決論罪科刑法條：
刑法二百八十四條第一項前段
因過失傷害人者，處六月以下有期徒刑、拘役或五百元以下罰金。
